Config:           
  hfst:         
    Gen: ../../../src/generator-gt-norm.hfst      
    Morph: ../../../src/analyser-gt-norm.hfst      
  xerox:         
    Gen: ../../../src/generator-gt-norm.xfst      
    Morph: ../../../src/analyser-gt-norm.xfst      
    App: lookup      
           
           
           
           
Tests:           
           
# todo:          
# Proofread the gold standard (below)      
# Then: run analyser, then correct.      
           
           
  Verb - moonnâđ: # Verb 'to go' - full paradigm
     moonnâđ+V+Inf: moonnâđ     
     moonnâđ+V+Ind+Prs+Sg1: moonâm     
     moonnâđ+V+Ind+Prs+Sg2: moonah     
     moonnâđ+V+Ind+Prs+Sg3: maṇa     
     moonnâđ+V+Ind+Prs+Du1: manneen     
     moonnâđ+V+Ind+Prs+Du2: monâvettee     
     moonnâđ+V+Ind+Prs+Du3: moonnâv     
     moonnâđ+V+Ind+Prs+Pl1: moonnâp     
     moonnâđ+V+Ind+Prs+Pl2: monâvetteđ     
     moonnâđ+V+Ind+Prs+Pl3: maṇeh     
     moonnâđ+V+Ind+Prs+ConNeg: moonâ     
     moonnâđ+V+Ind+Prt+Sg1: moonnim     
     moonnâđ+V+Ind+Prt+Sg2: moonnih     
     moonnâđ+V+Ind+Prt+Sg3: moonâi     
     moonnâđ+V+Ind+Prt+Du1: moonáim     
     moonnâđ+V+Ind+Prt+Du2: moonáid     
     moonnâđ+V+Ind+Prt+Du3: moonáin     
     moonnâđ+V+Ind+Prt+Pl1: moonâim     
     moonnâđ+V+Ind+Prt+Pl2: moonâid     
     moonnâđ+V+Ind+Prt+Pl3: monnii     
     moonnâđ+V+Ind+Prt+ConNeg: moonnnâm     
     moonnâđ+V+Pot+Sg1: maaneem     
     moonnâđ+V+Pot+Sg2: maaneeh     
     moonnâđ+V+Pot+Sg3: [moonâš, moonâž]    
     moonnâđ+V+Pot+Du1: monâžeen     
     moonnâđ+V+Pot+Du2: [moonâšvettee, moonâžvettee]    
     moonnâđ+V+Pot+Du3: monâžává     
     moonnâđ+V+Pot+Pl1: monâžep     
     moonnâđ+V+Pot+Pl2: [moonâšvetteđ, moonâžvetteđ]    
     moonnâđ+V+Pot+Pl3: monâžeh     
     moonnâđ+V+Pot+ConNeg: moonii     
     moonnâđ+V+Cond+Sg1: monâččim     
     moonnâđ+V+Cond+Sg2: monâččih     
     moonnâđ+V+Cond+Sg3: monâččij     
     moonnâđ+V+Cond+Du1: monâččáim     
     moonnâđ+V+Cond+Du2: monâččáid     
     moonnâđ+V+Cond+Du3: monâčáin     
     moonnâđ+V+Cond+Pl1: monâččijm     
     moonnâđ+V+Cond+Pl2: monâččijd     
     moonnâđ+V+Cond+Pl3: monâččii     
     moonnâđ+V+Cond+ConNeg: monâččii     
     moonnâđ+V+Imp+Sg2: moonâ     
     moonnâđ+V+Imp+Sg3: maṇos     
     moonnâđ+V+Imp+Du1: mannoon     
     moonnâđ+V+Imp+Du2: mannee     
     moonnâđ+V+Imp+Du3: mannoos     
     moonnâđ+V+Imp+Pl1: mannoop     
     moonnâđ+V+Imp+Pl2: moonnâđ     
     moonnâđ+V+Imp+Pl3: mannoos     
     moonnâđ+V+Imp+ConNeg: moonâ     
     moonnâđ+V+PrsPrc: mannee     
     moonnâđ+V+PrfPrc: moonnâm     
     moonnâđ+V+Action: moonnâm     
     moonnâđ+V+ActEss: moṇâmin     
     moonnâđ+V+ActLoc: moṇâmist     
     moonnâđ+V+VAbess: monâhánnáá     
     moonnâđ+V+GerTemp: monâdijn     
     moonnâđ+V+GerInstr: moṇâmáin     
     moonnâđ+V+VGen: moonân     
